【裁判字號】    97,審聲,60
【裁判日期】    970111
【裁判案由】    停止執行
【裁判全文】
臺灣高雄地方法院民事裁定              97年度審聲字第60號
聲  請  人  乙○○
相  對  人  甲○○
上列當事人間聲請停止強制執行事件，本院裁定如下：
  主  文
聲請人供擔保新台幣貳拾伍萬伍仟元後，本院民國九十六年度執
字第八六七○六號執行事件之強制執行程序，於本院民國九十七
年度審訴字第三四號債務人異議之訴事件判決確定前應暫予停止
執行。
  理  由
一、按有提起異議之訴時，法院因必要情形或依聲請定相當並確
    實之擔保，得為停止強制執行之裁定，強制執行法第18條第
    2 項定有明文。又按法院依強制執行法第18條第2 項定擔保
    金額而為准許停止強制執行之裁定者，該項擔保係備供債權
    人因停止執行所受損害之賠償，其數額應依標的物停止執行
    後，債權人未能即時受償或利用該標的所受之損害額，或因
    另供擔保強制執行所受之損害額定之，非以標的物之價值或
    其債權額為依據，有最高法院86年度台抗字第442 號裁定意
    旨可供參酌。
二、聲請意旨略以：聲請人所有坐落高雄縣仁武鄉○○段55-1地
    號土地上門牌號碼高雄縣仁武鄉○○路151 號2 層樓鋼骨造
    建物、面積376.74平方公尺、權利範圍2分之1（下稱系爭建
    物），經相對人持本院96年度促字第54882 號支付命令及確
    定證明書聲請本院民事執行處以96年度執字第86706 號執行
    事件予以查封在案。然相對人並未合法取得據以執行聲請人
    所有系爭建物之執行名義，聲請人業已檢附相關事證向本院
    提起債務人異議之訴，經本院以97年度審訴字第34號受理在
    案，爰聲請准予提供擔保裁定停止本院96年度執字第86706
    號強制執行程序等語。
三、經查，聲請人主張之上揭事實，業經本院調取上開強制執行
    及債務人異議之訴事件卷宗核閱無訛，足認若聲請人上開主
    張屬實，其將因系爭建物遭本院強制執行而受有難以回復之
    損害，在未經前開債務人異議之訴為實體判決確定前，自有
    停止該部分強制執行之必要。是以，本件聲請人之聲請有理
    由，應予准許。次查，聲請人聲請停止執行系爭建物，相對
    人未能即時受償所受損害之計算基準，應以系爭建物之價值
    與相對人聲請強制執行債權額比較決定。又相對人聲請強制
    執行之債權額為新臺幣（下同）1,696,667 元，高於系爭建
    物之鑑定價值1,173,356 元，故本件聲請人聲請停止強制執
    行，相對人無法即時受償之損害額應以1,173,356 元為限。
    再參酌聲請人提起之債務人異議之訴，屬得上訴至第三審之
    事件，依司法院頒布之辦案要點規定，第一、二、三審辦案
    期限合計4 年4 月，以法定週年利率5%計算，相對人之所受
    損害應為254,227 元（計算式：1,173,356 元×5%×52/12
    ＝254,227 元，本院取其整數為酌定之金額），爰酌定本件
    之擔保金額如主文所示。
五、依強制執行法第18條第2 項，裁定如主文。
中    華    民    國    97    年    1     月    11    日
                  民事第二庭法  官  楊國祥
為正本係照原本作成。
如對本裁定抗告須於裁定送達後10日內向本院提出抗告狀，並繳
納裁判費新台幣1,000元。
中    華    民    國    97    年    1     月    11    日
                            書記官  謝宗霖


司法院資訊處製作；財團法人民間司法改革基金會備份。
